---
output: github_document
---

<!-- README.md is generated from README.Rmd. Please edit that file -->

```{r, echo = FALSE}
knitr::opts_chunk$set(
  collapse = TRUE,
  comment = "#>",
  fig.path = "README-"
)
```

[![CRAN_Status_Badge](http://www.r-pkg.org/badges/version/cepR)](https://cran.r-project.org/package=cepR)
[![CRAN_Download_Badge](http://cranlogs.r-pkg.org/badges/cepR)](https://CRAN.R-project.org/package=cepR)
[![CRAN_Download_Badge](http://cranlogs.r-pkg.org/badges/grand-total/cepR)](https://CRAN.R-project.org/package=cepR)
![R-CMD-check](https://github.com/RobertMyles/cepR/workflows/R/badge.svg)

# cepR `r emo::ji("brazil")`   
<a href=#uk>(English below)</a>

**cepR** é um pacote para [R](https://www.r-project.org/) que acessa dados postais do Brasil tais como nomes de bairros, cidades, estados, logradouros, CEPs e outras informações de interesse como altitude, longitude e latitude. Os dados são do projeto [CEPaberto](https://cepaberto.com/) e para utilizar este pacote é preciso se cadastrar no site do [CEPaberto](https://cepaberto.com/users/register) e obter um *token* pessoal. Você pode contribuir para o projeto CEPaberto clicando na aba ["Colaborar"](https://cepaberto.com/ceps) do site. Para instalar o **cepR** é só seguir as instruções abaixo. Um banco de dados com endereços postais do estado de São Paulo está incluído no pacote e pode ser acessado com `data("sp")`. Sugestões, *pull requests* e comentários são muito bem-vindos!

## Instalação

CRAN:
```{r, eval = F}
install.packages("cepR")
```

GitHub:  
```{r gh-installation, eval = FALSE}
# install.packages("remotes")
remotes::install_github("RobertMyles/cepR")
```

## Uso

É possível buscar os nomes das cidades e municipios com `busca_estado()` 

```{r example, eval = FALSE}
library(cepR)
token <- "XXXXXXXXXXX" # seu token
sp <- busca_estado(estado = "SP", token = token)

sp
# A tibble: 863 x 2
   estado                  municipio
    <chr>                      <chr>
 1     SP                 Adamantina
 2     SP                     Adolfo
 3     SP         Agisse (Rancharia)
 4     SP                      Aguaí
 5     SP             Águas da Prata
 6     SP           Águas de Lindóia
 7     SP     Águas de Santa Bárbara
 8     SP         Águas de São Pedro
 9     SP Água Vermelha (São Carlos)
10     SP                     Agudos
# ... with 853 more rows
```

Pode-se também buscar os endereços por CEP. Por exemplo, o valor *default* do CEP é o da Praça da Sé:  

```{r, eval = F}
> busca_cep(token = token)

# A tibble: 1 x 10
  estado    cidade bairro      cep              logradouro       latitude
   <chr>     <chr>  <chr>    <chr>                   <chr>          <chr>
1     SP São Paulo     Sé 01001000 Praça da Sé, lado ímpar -23.5479099981
# ... with 4 more variables: longitude <chr>, altitude <chr>, ddd <chr>,
#   cod_IBGE <chr>
```

Também é possível buscar por múltiplos CEPs. É **importante** atentar para o limite de 1 pesquisa por segundo por token, portanto pesquisas com muitos itens podem demorar bastante. O valor *default* dos CEPs da função busca_multi são ambos na Praça da Sé: 

```{r, eval = FALSE}
> busca_multi(token = token)
# A tibble: 2 x 10
  estado cidade    bairro cep      logradouro  latitude longitude altitude   ddd cod_IBGE
  <chr>  <chr>     <chr>  <chr>    <chr>          <dbl>     <dbl>    <dbl> <dbl> <chr>   
1 SP     São Paulo Sé     01001000 Praça da Sé    -23.5     -46.6      760    11 3550308 
2 SP     São Paulo Sé     01001001 Praça da Sé    -23.5     -46.6      760    11 3550308 
```


Para mais, veja o projeto CEPAberto.

# <a name="uk">cepR</a>  `r emo::ji("uk")`  

**cepR** is a package for accessing Brazilian address data: neighbourhood names, city and state names, actual addresses, postal codes, and other info such as altitude, longitude & latitude. The data come from the [CEPaberto](https://cepaberto.com/) project, and to use the package, you'll need a personal access token from the CEP Aberto site. Suggestions, pull requests, criticisms all welcome. You can install the package as shown in *Instalação* above. If you use it regularly, please consider donating to the CEPAberto project.

The package is aimed at a Brazilian audience, so if you don't speak Portuguese:  

- bairro = neighbourhood;
- cep = postal code;
- logadouro = address;
- município = municipality.   

The others aren't too hard to figure out `r emo::ji("monkey_face")`. 
